【裁判字號】    99,交聲,1677
【裁判日期】    991210
【裁判案由】    違反道路交通管理處罰條例聲明異議
【裁判全文】
臺灣臺北地方法院交通事件裁定        99年度交聲字第1677號
原處分機關  臺北市交通事件裁決所
異  議  人
即受處分人  熊永平
                      之3
上列異議人即受處分人因違反道路交通管理處罰條例案件，對於
臺北市交通事件裁決所中華民國99年10月26日所為之處分（原處
分案號：北市裁罰字第裁22-A00000000號），聲明異議，本院裁
定如下：
    主  文
異議駁回。
    理  由
一、按汽車駕駛人，行經有燈光號誌管制之交岔路口闖紅燈，處
    新臺幣（下同）1,800 元以上5,400 元以下罰鍰，並予記違
    規點數3 點，道路交通管理處罰條例第53條第1 項、第63條
    第1 項第3 款，分別定有明文。次按汽車駕駛人之行為，經
    以科學儀器取得證據資料證明其行為違規，當場不能或不宜
    攔截製單舉發者，得逕行舉發，同條例第7 條之2 第1 項第
    7 款亦有明定。
二、本件異議人即受處分人熊永平駕駛依德國際股份有限公司所
    有車號2128-LL 號之租賃小客車，於民國99年7 月17日晚間
    20時54分許，行經臺北市○○○路○ 段228 巷往東之交叉路
    口時，因違規闖越紅燈，經以自動採證照相儀器拍照存證，
    由臺北市政府警察局大安分局交通分隊隊員警逕行掣單舉發
    。嗣異議人於到案期限內提出申訴，並表明其為實際駕駛人
    ，經原處分機關調查結果，仍認異議人有上開違規行為，原
    處分機關乃於99年10月26日依道路交通管理處罰條例第53條
    第1 項、第63條第1 項第3 款（原處分漏載第3 款）之規定
    ，以異議人「駕車行經有燈光號誌管制之交岔路口闖紅燈」
    為由，裁罰2,700 元，並記違規點數3 點。
三、聲明異議意旨略以：由舉發採證照片所示，異議人在綠燈時
    已越過停止線，且將車輛左轉至路口之一半，異議人是禮讓
    行人及直行車輛先行才轉了慢一點，並未在紅燈亮時硬闖紅
    燈，爰請求撤銷原處分等語。
四、經查，本件異議人於上開時間，駕駛上開車號2128-LL 號租
    賃小客車，行經臺北市○○○路○ 段228 巷往東方向設有燈
    光號誌管制交岔路口之事實，固為異議人所不否認，並有設
    在該路口照相設備所攝得之舉發採證照片2 幀，及臺北市政
    府警察局大安分局交通分隊舉發違反道路交通管理事件通知
    單1 份等件附卷可稽，是堪予認定。惟按該路口固定式微電
    腦闖紅燈及測速自動照相設備，係連結紅綠燈交通號誌，且
    感應線圈係埋設於路面，該採證地點設有「S 」標示車輛車
    輪感應器，於紅燈亮起時且超過預設紅燈延遲時間後，若有
    車輛碾壓感應線圈，將會啟動相機拍照採證之事實，此有臺
    北市政府警察局大安分局99年9 月10日北市警安分交字第09
    933415100 號函1 份附卷可憑。而依卷附採證照片第1 張所
    示，其上顯示之數據為「R024」，是可知異議人所駕駛之車
    輛係於紅燈號誌亮起後2.4 秒時，始越過停止線，駛壓在路
    面感應線圈上，並同時啟動相機拍攝第1 張照片採證；另由
    採證照片第2 張上所顯示之數據為「R039」、「V=25」等情
    觀之，即可知異議人所駕駛之車輛，係於紅燈號誌亮起3.9
    秒後，猶以時速25公里之速度往前行駛，且異議人之車輛此
    時顯已橫越感應線圈，並繼續行駛至該路口中央等情無訛。
    此外，再由上開卷附2 張採證照片合併以觀，更可清楚辨認
    異議人所駕駛之上開車輛確係於紅燈亮起後，始駛越停止線
    ，並繼續前行駛至路口中央等情，進而可見異議人所辯稱：
    伊係在綠燈時駛越停止線並將車輛轉至一半云云，實與事實
    未符，乃係卸責之詞，不足採信。綜前，本件異議人違規闖
    紅燈之行為應為屬實。
五、綜上所述，異議人確有於上開時、地，行經有燈光號誌管制
    之交岔路口闖紅燈之違規行為。從而，原處分機關依道路交
    通管理處罰條例第53條第1 項、第63條第1 項第3 款（原處
    分漏載第3款）規定，裁處異議人罰鍰2,700元，並記違規點
    數3點，依法核無違誤，是本件異議為無理由，應予駁回。
六、據上論斷，應依道路交通事件處理辦法第19條，裁定如主文
    。
中    華    民    國    99    年    12    月    10    日
                  交通法庭法  官  葉力旗
上正本證明與原本無異。
如不服本裁定，應於裁定送達後5 日內向本院提出抗告狀。
                          書記官  林碧華
中    華    民    國    99    年    12    月    10    日

司法院資訊處製作；財團法人民間司法改革基金會備份。
